【裁判字號】    96,易,3592
【裁判日期】    970430
【裁判案由】    傷害等
【裁判全文】
臺灣高雄地方法院刑事判決              96年度易字第3592號
公  訴  人  臺灣高雄地方法院檢察署檢察官
被      告  甲○○
輔  佐  人  丁○○
被      告  丙○○
上列被告因賭博等案件，經檢察官提起公訴（96年度偵字第2704
6號），本院判決如下：
    主  文
甲○○共同犯圖利聚眾賭博罪，累犯，處有期徒刑肆月，如易科
罰金，以新臺幣壹仟元折算壹日，未扣案之行動電話（含000000
0000號行動電話門號SIM 卡壹張）沒收。
丙○○犯賭博罪，處罰金新臺幣陸仟元，如易服勞役，以新臺幣
壹仟元折算壹日。
    事  實
一、甲○○前因毀損案件，經本院判處有期徒刑4 月確定，於民
    國96年2 月12日易科罰金執行完畢。詎仍不知悔改，與姓名
    年籍均不詳綽號「偉仔」之成年男子共同基於意圖營利供給
    賭博場所、聚眾賭博及在公眾得出入之網路場所賭博之犯意
    聯絡，於96年7 月中旬某日，先由「偉仔」在位於高雄市○○區○○路某處之「大都會網咖」，告知甲○○簽賭網站「
    速博運動網」之管理者帳號及密碼後，再由甲○○自斯時起
    ，以其所有之0000000000號行動電話與不特定賭客聯絡，若
    要下注者，甲○○便以上開門號發送簡訊，告知不特定賭客
    「速博運動網」之網址、帳號、密碼，使不特定賭客可利用
    電腦設備連結上網至「速博運動網」之簽賭網站，參考網站
    上各隊賠率、讓分方式，根據賽程進度由賭客自行上網下注
    ，賭博方式係以美國職業棒球比賽之勝負及比分定其輸贏，
    賭客簽賭金額每次新臺幣（下同）100 元至10000 元不等，
    若簽中，每下注1000元可賺950 元，如未簽中，則賭資由甲○○向賭客收取後轉交予「偉仔」，並約定每週一為結算日
    ，莊家不論輸贏，每1000元之下注金額中可抽頭50元，甲○○則可從中分得15元（起訴書誤載為50元），依此共同經營
    上開賭博網站聚眾賭博，及由不特定上網之賭客與該賭博網
    站對賭，藉此牟利。嗣於96年7 月21日1 時27分許，丙○○
    基於賭博之犯意，亦以上開方式向甲○○取得「速博運動網
    」網址、帳號及密碼後即上網下注，旋於隔週之星期一持所
    列印之簽單，前往位於高雄市○○區○○路93號「魔力小子
    網路咖啡廳」與甲○○對帳，並欲領取中獎金額，甲○○未
    置可否，僅表示會將簽單交予「偉仔」確認，甲○○事後因
    認上開簽單資料係丙○○變造，且丙○○尚積欠賭資未付，
    遂將上開情事告知其友人乙○○，乙○○因此於96年7 月30
    日11時許，竟基於傷害之犯意，前往高雄市○○區○○路93
    號「魔力小子網路咖啡廳」，出手毆打丙○○，致其受傷（
    乙○○涉犯傷害部分，由本院另行審理），嗣因丙○○報警
    處理，而查悉上情。
二、案經丙○○訴由高雄市政府警察局三民第二分局報告臺灣高
    雄地方法院檢察署檢察官偵查後起訴。
    理  由
一、按被告以外之人於審判外之陳述，雖不符刑事訴訟法第159
    條之1 至之4 等4 條之規定，然若當事人於審判程序中同意
    作為證據，法院審酌該言詞陳述或書面陳述作成時之情況，
    認為適當者，亦得為證據；又當事人、代理人或辯護人於法
    院調查證據時，知有刑事訴訟法第159 條第1 項不得為證據
    之情形，而未於言詞辯論終結前聲明異議者，視為有前項之
    同意，同法第159 條之5 定有明文。此立法意旨在於傳聞證
    據未經當事人之反對詰問予以核實，原則上先予排除。惟若
    當事人已放棄反對詰問權，於審判程序中表明同意該等傳聞
    證據可作為證據；或於言詞辯論終結前未聲明異議，基於尊
    重當事人對傳聞證據之處分權，及證據資料愈豐富，愈有助
    於真實發見之理念，且強化言詞辯論主義，使訴訟程序得以
    順暢進行，上開傳聞證據亦均具有證據能力。查本件所援引
    之以下各項證據，固有部分屬傳聞證據，然公訴人及被告2
    人均明知此情，復於本院言詞辯論終結前，皆未聲明異議，
    又本院審酌該等證據作成時之狀況，並無違法取證或不宜作
    為證據之情形，且為證明本案被告犯罪所必要，應適宜為本
    案之證據，而均具證據能力，先此敘明。
二、被告丙○○在上開公眾得出入之網站賭博之事實，業據被告
    丙○○於警詢、偵訊及本院審理中均供認不諱，核與同案被
    告甲○○、乙○○於警詢中所為供述相一致，復有簽單2紙
    附卷可資佐證（見警卷第13、14頁）。是被告丙○○上開自
    白顯與事實相符，堪可採信。按刑法第266 條第1 項前段之
    普通賭博罪之成立，必也行為人賭博之場所，屬「公共場所
    」或「公眾得出入之場所」始克當之，如不具備此項場所要
    素，縱有單純博奕之對賭行為，亦不得以該罪相繩。惟所謂
    「場所」只要有一定之管道足供不特定人得出入賭博即可，
    非以有具體空間存在為必要，是倘係利用網路設備創設虛擬
    之空間環境，透過網際網路之資訊交換功能，使該賭博網站
    經營者得以同時與不特定多數人對賭財物，即應與前述在公
    眾得出入之場所賭博無異。準此，參酌被告丙○○於本院審
    理中證稱：「速博運動網」係任何人均可進入之網頁，但需
    要帳號、密碼始可下注等語明確（見本院卷第81頁）。足徵
    被告丙○○在公眾得出入之網站，賭博財物之犯行，與前開
    普通賭博罪之要件相符，併此敘明。
三、另訊據被告甲○○，固坦承於上開時地，先自綽號「偉仔」
    之友人取得「速博運動網」之管理者帳號、密碼後，以其所
    使用之0000000000號行動電話發送簡訊予被告丙○○，提供
    「速博運動網」之網址、帳號、密碼予被告丙○○之事實，
    惟否認有抽頭營利聚眾賭博、提供賭博場所或賭博等犯行，
    並辯稱：伊與「偉仔」不熟，僅是一時覺得好玩，才將「速
    博運動網」之下注帳號、密碼告訴丙○○，但沒有告知其他
    人，且伊未獲得任何好處，伊知道丙○○有下注，但事先便
    有跟丙○○說可能拿不到錢云云。惟查：
  (一)被告丙○○基於賭博之犯意，以上開方式向被告甲○○取得
    「速博運動網」之網址、帳號及密碼後上網下注等事實，業
    經證人即同案被告丙○○迭於警詢、偵查及本院審理中證述
    ：甲○○於96年7 月間給伊網址：http://sp666.net/ ，帳
    號mu5077、密碼4587，額度30000 元，每注最少100 元，最
    多下注到1 萬元，每下注100 元莊家抽頭5 元，每天都可以
    下注，若是贏錢，則要等到下週一以電話聯絡甲○○，甲○○會再約定交錢之時間地點；甲○○以手機傳簡訊告知伊網
    址、帳號、密碼，便可以上網簽賭職棒，甲○○並說每星期
    結算，1 注1000元、5000元至1 萬元都有，1000元可賺950
    元；甲○○在網咖主動跟伊講是否要玩職棒簽賭，之後便以
    簡訊傳「速博運動網」之網址、帳號及密碼給伊，並說這樣
    就可以進入該網址下注，伊便於97年7 月21日上網簽賭，簽
    賭後伊有打電話問甲○○何時可以拿錢，並拿簽注單到「魔
    力小子網路咖啡廳」與其對帳，甲○○說會拿給朋友看；伊
    想應該是甲○○的朋友在作莊，但該朋友的名字伊不知道等
    語明確（見警卷第9 至11頁、偵查卷第9 頁、本院卷第78至
    83頁），核與被告甲○○於警詢、偵查中供陳：伊於96年7
    月中旬開始經營職棒簽賭，伊是在高雄市○○區○○路之大
    都會網咖打電腦，遇到一名綽號「偉仔」之男子，問伊要不
    要賺錢，就給伊一塊「電腦板」（簽賭網站之管理者帳號、
    密碼），是由伊給賭客1 組帳號密碼，由渠等自行登入網站
    下注，每下注1000元伊抽頭15元，如果有輸贏，「偉仔」會
    主動與伊聯絡，負責理賠事宜；丙○○於今年7 月20幾號上
    網簽注，那網站是「偉仔」給伊管理帳號，用以分發其他帳
    號給其他人可以上網下注，1 注有100 到1 萬的，1000元伊
    可賺15元，以報表來確認輸贏等語相符（見警卷第2 、3 頁
    、偵查卷第7 頁），並有上開簽單2 紙附卷可資佐證，足徵
    被告甲○○於警詢中之自白與事實相符，堪予採信，被告甲○○與「偉仔」於96年7 月中旬某日起至同年月21日間，在
    「速博運動網」聚眾賭博、提供賭博場所抽頭營利，及賭博
    等情當確有其事。
  (二)被告甲○○於本院審理中固以前揭情詞置辯，惟查，被告甲○○因認丙○○所提出之上開簽單資料係其變造，且丙○○
    尚積欠賭資未付，遂將上開情事告知其友人乙○○，同案被
    告乙○○於96年7 月30日11時許，前往高雄市○○區○○路
    93號「魔力小子網路咖啡廳」向丙○○索討賭債時，出手毆
    打丙○○，致其受傷等情，業經同案被告乙○○於警詢中供
    稱：甲○○因出車禍，伊去長庚探望，聽甲○○提起丙○○
    因簽賭職棒欠甲○○賭債之事，伊看不過去，前往魔力小子
    網咖與丙○○理論時發生口角，才動手打丙○○等語，與證
    人即同案被告丙○○於警詢及本院審理中均證述：伊向甲○○下注簽賭職棒，有賭債上之糾紛，乙○○打伊時有明白表
    示係為了替甲○○來處理這筆賭債，伊所提出之「速博運動
    網」簽賭頁面列印資料，其中1 張係伊本人提出，另外1 張
    係乙○○拿來跟伊對帳用的；乙○○打伊時有說為何沒拿錢
    給甲○○，伊說沒欠甲○○錢，並要乙○○去問甲○○，乙○○不爽就打伊等語綦詳（見警卷第10、11頁、本院卷第83
    頁），另訊據被告甲○○於警詢、偵查中亦供承：伊有向乙○○提起丙○○因職棒簽賭欠伊賭債之事，但丙○○堅持說
    沒有欠，所以伊就向乙○○提起，伊等都認為丙○○變造職
    棒簽賭的簽單資料，明明輸錢卻變成贏錢；被告丙○○上網
    下注，在伊之報表上應該是輸，結果丙○○之報表卻顯示是
    贏，伊懷疑是丙○○要整伊等語（見警卷第2 頁、偵查卷第
    7 頁），顯見被告乙○○係向被告丙○○索討賭債無著，而
    與其發生口角，進而出手毆打丙○○甚明，是衡情倘無賭博
    之事，被告乙○○豈有事後向丙○○索討賭債之理，又若被
    告甲○○僅係基於好玩，未獲得任何好處，其又焉有大費周
    章以簡訊告知丙○○「速博運動網」之網址、帳號、密碼，
    且事後亦煞有其事地向乙○○提及此事之必要，又況被告乙○○甚至因此事對丙○○拳腳相向，益證被告甲○○與綽號
    「偉仔」之人一同在「速博運動網」聚眾賭博、提供賭博場
    所抽頭營利，及賭博等情應非子虛，被告甲○○於本院審理
    中翻異前詞改以前揭情詞置辯均與常情不符，而屬事後卸責
    之詞，殊非可信。
  (三)綜上，本案事證明確，被告甲○○、丙○○之犯行洵堪認定
    ，均應予依法論科。
四、論罪科刑與沒收：
  (一)按刑法第268 條規定之「供給賭博場所」，係指提供特定處
    所供人從事賭博行為而言，而刑法上之意圖營利供給賭博場
    所罪，以現今科技發達之情況，法律之解釋亦當與時俱進，
    是電腦、傳真、網路均可傳達賭博之訊息，且所提供賭客賭
    博平台之便利性並不亞於一般目視可見之職業性賭場，故意
    圖營利而提供網站供人賭博財物，亦應屬提供賭博場所之一
    種；所稱「聚眾賭博」，係指聚集不特定人參與賭博之行為
    ，且縱未於現實上同時糾集多數人於同一處所，而係聚集眾
    人之財物進行賭博者，例如莊家以電話、網路、傳真等方式
    供人簽賭之行為，亦屬之。基此，被告甲○○基於營利之意
    圖，提供上開公眾得出入之網址供不特定人以上網下注之方
    式簽賭美國職棒之行為，核係犯刑法第266 條第1 項前段賭
    博罪、第268 條前段之圖利供給賭博場所罪、同條後段之圖
    利聚眾賭博罪；被告丙○○上網下注簽賭美國職棒之行為，
    則係犯刑法第266 條第1 項前段之賭博罪。被告甲○○與上
    開年籍姓名不詳、綽號「偉仔」之成年人間，就本案之刑法
    第266 條第1 項前段賭博罪、第268 條前段之圖利供給賭博
    場所罪、同條後段之圖利聚眾賭博罪等犯行有犯意聯絡及行
    為分擔，為共同正犯。又本件被告甲○○與「偉仔」自96年
    7 月中旬某日起至同年月21日經警查獲止，共同經營美國職
    棒簽賭站，聚集不特定之人簽賭下注，並藉此抽頭牟利，且
    身兼決定勝負於偶然變數之賭徒身份，與其他上網賭博者同
    在網路上對賭，且此種犯罪形態，本質上乃具有反覆、延續
    之特質，於刑法評價上，應認係集合多數犯罪行為而各成立
    一罪（最高法院95年臺上字第1079號判決要旨參照）。此外
    ，被告甲○○所犯意圖營利供給賭博場所、意圖營利聚眾賭
    博及普通賭博3 罪間，係基於一意圖營利聚眾賭博之犯意，
    達成其同一犯罪所為之各個舉動，應屬法律概念之一行為，
    其一行為觸犯上開3 罪名，為想像競合犯，應依刑法第55條
    之規定，從一情節較重之意圖營利聚眾賭博罪處斷。又被告
    甲○○有事實欄所載之罪刑宣告及執行紀錄，於96年2 月12
    日易科罰金執行完畢乙節，有台灣高等法院被告前案紀錄表
    1 份在卷可查，是其於有期徒刑執行完畢後5 年內，故意再
    犯本件有期徒刑以上之罪，為累犯，應依法加重其刑。
  (二)爰審酌被告甲○○不思以合法方式賺取所需，而經營美國職
    棒簽賭網站，供人簽賭財物，助長社會僥倖心理，影響社會
    風氣，被告丙○○則應甲○○之邀，上網下注簽賭，行為實
    有不該，被告甲○○犯後復否認犯行未見悔意，惟念及被告
    丙○○犯後已坦承犯行，堪認已有悔意，被告甲○○經營職
    棒簽賭網站、聚眾賭博等犯行行為期間非長，又無證據證明
    其因本案獲有暴利，兼衡渠等犯罪之動機、手段等一切情狀
    ，分別量處如主文所示之刑，並考量被告甲○○、被告丙○○之職業、教育程度、家庭經濟狀況等情（見警卷調查筆錄
    受詢問人欄），分別諭知如主文所示易科罰金、易服勞役之
    折算標準，以資懲儆。末以，未扣案0000000000號行動電話
    （含SIM 卡1 張）為被告甲○○所有，供其為本件犯行所用
    之物，業據被告甲○○、丙○○於警詢中供述明確，爰依刑
    法第38條第1 項第2 款規定予以宣告沒收。
五、被告乙○○待到案後，另行審結。
據上論斷，應依刑事訴訟法第299 條第1 項前段，刑法第28 條
、第268 條、第266 條第1 項前段、第55條、第47條第1 項、第
41條第1 項前段、第42條第3 項、第38條第1 項第2 款，刑法施
行法第1 條之1，判決如主文。
本案經檢察官鄧藤墩到庭執行職務。
中    華    民    國    97    年    4     月    30    日
                  刑事第四庭  審判長法  官  陳  箐
                                    法  官  王參和
                                    法  官  鄭凱文
以上正本證明與原本無異。
如不服本判決應於收受本判決後10日內向本院提出上訴書狀，並
應敘述具體理由，如未敘述上訴理由者，應於上訴期間屆滿後20
日內補提理由書狀於本院（均須按他造當事人之人數附繕本）「
切勿逕送上級法院」。
中    華    民    國    97    年    5     月    1     日
                                    書記官  蕭家玲
附錄本判決論罪之法條：
刑法第266條第1項前段
在公共場所或公眾得出入之場所賭博財物者，處1000元以下罰金
。
刑法第268條
意圖營利，供給賭博場所或聚眾賭博者，處3 年以下有期徒刑，
得併科3 千元以下罰金。


司法院資訊處製作；財團法人民間司法改革基金會備份。
